Technicien Systèmes et Réseaux

CONTACT

DEVRIENDT Michaël

9 rue de la Fonderie 59200 Tourcoing

Devriendt michael@hotmail.com PROFIL

En reconversion professionnelle et passionné par l'univers de l'informatique qui offre de multiples débouchés, je me suis naturellement dirigé vers un baccalauréat professionnel systèmes numériques option RISC puis vers un BTS SIO SISR que j'ai obtenu. Fort de ses 4 années d'étude riche en découvertes, je suis actuellement à la recherche d'un poste de Technicien systèmes et réseau.

QUALITES

Ponctuel

Curieux

Soucieux du détail

Travail en équipe

LOISIRS

Promenade

Jeux-vidéos ludiques

Mécanique 2 roues

Univers de l'informatique

COMPETENCES

- Gestion et entretien du matériel informatique.
- Recherche de problèmes et application de solutions
- Schématisation d'infrastructure réseau, Adressage IP.
- Paramétrage de composants réseaux (routeur, switch, parefeu, ...)
- Formation CISCO ITessential 7.00 / CISCO PACKET TRACER
- Virtualisation (Vmware), GNS3.
- DHCP, WDS, HSRP, VRRP, Failover, ...
- ACTIVE DIRECTORY, Réplication, répartition de charge.

FORMATIONS

2022 – 2024 Brevet de technicien supérieur, Service informatique aux organisation (Option SISR : Solutions d'Infrastructure, Systèmes et Réseaux). Stage de 12 semaines en milieu professionnel.

ESRP EPNAK de Roubaix

2020 – 2022 Baccalauréat professionnel Systèmes Numériques (option Réseaux Informatiques et Systèmes Communicants) Stage de 16 semaines en milieu professionnel.

ESRP EPNAK de Roubaix

2020 - Préparatoire Professionnelle Baccalauréat professionnel Systèmes Numériques (option Réseaux Informatiques et Systèmes Communicants)

ESRP EPNAK de Roubaix

2006 - Niveau CAP/BEP mécanique carrosserie

Collège technique St Henry Mouscron (Belgique)

PARCOURS PROFESSIONNEL

2014-2019 - Agent de production polyvalent

Thalassa Excellence, Ronca

- Réception de la matière première, préparation, mise en forme et production du produit final
- Entretien des machines et des locaux
- Respect du rendement et des quantités demandées dans le respect de la qualité du produit

2010-2013 - Commis de cuisine/cuisinier

Les cuisines du Gourmet, Flines-les-raches

- Réalisation de mets et plats multiples
- Préparation de repas (mariage, enterrement, repas pour évènements municipaux)

2007-2009 - Préparateur de commandes polyvalent

Delcour, Lys-lez-Lannoy

Préparations et envois de colis.